臺灣基隆地方法院小額民事判決　　　　100年度基小字第235號
原　　　告　上海商業儲蓄銀行股份有限公司
法定代理人　邱怡仁
訴訟代理人　孫旭廷
被　　　告　林登輝
上列當事人間請求給付信用卡消費款事件，本院於中華民國100.
年３月７日辯論終結，茲判決如下：
    主  文
被告應給付原告新臺幣貳萬柒仟壹佰貳拾伍元及其中之新臺幣貳
萬伍仟陸佰零參元自民國九十九年八月二十七日起至清償日止按
年息百分之十九‧七一計算之利息。
訴訟費用新臺幣壹仟元由被告負擔。
本判決得為假執行。
    事實及理由要領
一、本件原告起訴主張：被告於民國（下同）92年９月間向原告
    申領信用卡（卡號：0000000000000000）乙張，並於92年９
    月12日以語音方式開卡使用，依約被告即得持卡至各特約商
    店刷卡消費或向指定辦理預借現金之機構預借現金，惟應於
    當期繳款截止日前向原告如數清償，或以循環信用方式繳交
    最低應繳金額，其餘未清償之消費帳款則應按年息19.710％
    計付循環信用利息；如逾期清償時，除喪失循環信用之期限
    利益、債務視為到期外，並應就未清償之本金按年息19.710
    ％計付循環信用利息，未繳付最低應繳金額或延誤繳款期限
    者，應另按延滯第１個月新臺幣（下同）150.元，延滯第２
    個月300.元，延滯第３個月600.元之方式加計違約金（最高
    不得收取逾三期之違約金）。有預借現金者，應另給付依照
    每筆預借現金金額３％加上150.元計算之手續費。被告自領
    得信用卡後，即於各特約商店簽帳消費及預借現金，惟卻未
    依約支付應付之金額，依約已喪失循環信用之期限利益，債
    務全部視為到期。至99年８月26日止尚欠27,125元未付（其
    中本金為25,603元，利息為1,522.元），詎迭次催討，被告
    迄不償還等情，為此依使用信用卡契約提起本件訴訟，請求
    判命被告如數給付，本金25,603元部分，並應自99年８月27
    日起至清償日止按年息19.710％計付利息，至清償日為止。
二、被告對於：渠確有向原告申請信用卡使用之事實，並無爭執
    ，惟以：渠並未收到原告寄來之信用卡，亦未刷卡使用，之
    後才知悉係配偶使用該信用卡辦理預借現金，待渠收到信用
    卡帳單時，帳款加計循環利息已達38,973元，當時曾與原告
    帳管人員協商以每月為１期、每期清償3,000.元之方式還款
    ，渠亦已清償６期共18,000元，但嗣後長子因案須賠償他人
    25萬元，渠遭累及而無法再分期還款；以渠所欠金額38,973
    元扣除已清償之18,000元後，渠所欠款項應僅餘20,973元；
    渠願自今年６月起仍依之前所協商每月還款3,000.元之方式
    清償全部欠款等語，資為抗辯。
三、查原告主張之上開事實，業據提出「信用卡申請書」、「上
    海銀行信用卡約定條款」（以上影本附卷，原本發還）及電
    腦列印之帳單等件在卷可資佐證。依原告所提出之帳單所示
    ，至98年３月26日止，被告所欠金額為38,973元，且被告確
    曾分別於98年５月19日、98年７月14日、98年９月11日、98
    年11月20日、99年１月22日、99年３月22日各清償3,000.元
    ，此部分事實固與被告所辯相符，惟因被告並未清償全部債
    務，原告自得依約加計循環利息及違約金等費用，故被告辯
    稱：所欠款項應僅餘20,973元云云，尚不可採，參以被告就
    渠確有向原告申請信用卡使用之事實，亦不予爭執，原告之
    主張自堪信為真實，亦即被告確有積欠原告27,125元及其中
    之本金25,603元自99年８月27日後按年息19.710％計算之利
    息未付，從而原告依使用信用卡契約訴請被告如數給付，自
    屬正當，應予准許。至「有無資力償還，乃係執行問題，不
    得據為不負履行義務之抗辯。」（參見最高法院19年度上字
    第1733號判例）；且被告因遲延還款致債務依約視為全部到
    期，本應一次清償所欠款項，原告是否同意被告分期清償，
    事涉原告權利，本院無從審酌，應由兩造另行協商，故被告
    抗辯：渠因長子須賠償他人25萬元而無法再分期還款，渠願
    自今年６月起仍依之前所協商每月還款3,000.元之方式清償
    全部欠款云云，自不可採，併予敘明。
四、訴訟費用（即裁判費）1,000.元，依民事訴訟法第78條規定
    ，應由敗訴之被告負擔，爰依民事訴訟法第0436條之19第１
    項之規定，一併確定其數額如主文第２項所示。
五、本件係適用小額訴訟程序所為被告敗訴之判決，依民事訴訟
    法第0436條之20規定，應依職權宣告假執行，爰依職權宣告
    之。
六、據上論結，本件原告之訴為有理由，依民事訴訟法第78條、
    第0436條之19第１項、第0436條之20，判決如主文。
中    華    民    國    100   年    3     月    16    日
                  基隆簡易庭法      官  林金發
以上正本係照原本作成。
對於本件判決如有不服，應於收受送達後20日內向本院提出上訴
書狀，上訴於本院合議庭，並按他造當事人之人數附具繕本。如
委任律師提起上訴者，應一併繳納上訴審裁判費。
當事人之上訴，非以判決違背法令為理由不得為之，上訴狀應記
載上訴理由，表明下列各款事項：
(一)原判決所違背之法令及其具體內容。
(二)依訴訟資料可認為原判決有違背法令之具體事實。
中    華    民    國    100   年    3     月    16    日
                            法院書記官  林建清